【裁判字號】    95,易,2704
【裁判日期】    951025
【裁判案由】    竊盜
【裁判全文】
臺灣臺中地方法院刑事判決              95年度易字第2704號
公  訴  人  臺灣臺中地方法院檢察署檢察官
被      告  乙○○
上列被告因加重竊盜案件，經檢察官提起公訴（九十五年度偵字
第一八四四一號），經被告於準備程序中就被訴事實為有罪之陳
述，受命法官於聽取當事人之意見後，由本院合議庭裁定由受命
法官以簡式審判程序判決如下：
    主    文
乙○○攜帶兇器竊盜，累犯，處有期徒刑柒月。扣案之老虎鉗壹
支、活動扳手貳支、美工刀壹支、電線鉗壹支及布質手套壹雙，
均沒收。
    事    實
一、乙○○前因施用毒品案件，經本院於民國九十二年六月十六
    日以九十一年度訴字第二七○一號判處有期徒刑七月確定，
    於九十三年九月二十一日因縮短刑期假釋出監，九十三年十
    一月二十六日縮刑期滿執行完畢。詎其仍不知悔改，復意圖
    為自己不法之所有，於九十五年八月七日某時許，騎乘車牌
    號碼ＪＧＥ－九八○號之重型機車至臺中縣霧峰鄉○○段六
    二二之七號附近之電線桿（臺電編號：G5429EE84），並趁
    無人注意之際，攜帶其所有之布質手套一雙及客觀上足以傷
    害人之生命、身體而可供兇器使用之老虎鉗一支、活動扳手
    二支、美工刀一支、電線鉗一支等工具，竊取該電線桿上屬
    臺灣電力股份有限公司（下稱臺電公司）所有之電錶一個（
    錶號：00000000）及一百公分長之黑色鐵線，得手後逃逸。
    嗣於九十五年八月七日十五時五十分許，在臺中縣霧峰鄉○
    ○村○○○○道路吳厝地四十五之五號之廢棄工廠內為警巡
    邏時查獲，並當場起出臺電公司失竊之電錶一個及一百公分
    長之黑色鐵線，且扣得乙○○所有之老虎鉗一支、活動扳手
    二支、美工刀一支、電線鉗一支及布質手套一雙等工具，始
    查悉上情。
二、案經臺中縣警察局霧峰分局報請臺灣臺中地方法院檢察署檢
    察官偵查起訴。
    理    由
一、按除被告所犯為死刑、無期徒刑、最輕本刑為三年以上有期
    徒刑之罪或高等法院管轄第一審案件者外，於前條第一項程
    序進行中，被告先就被訴事實為有罪之陳述時，審判長得告
    知被告簡式審判程序之旨，並聽取當事人、代理人、辯護人
    及輔佐人之意見後，裁定進行簡式審判程序，刑事訴訟法第
    二百七十三條之一第一項定有明文。本件被告乙○○所犯係
    死刑、無期徒刑、最輕本刑為三年以上有期徒刑以外之罪，
    其於準備程序中就被訴事實為有罪之陳述，經告知簡式審判
    程序之旨，並聽取公訴人及被告之意見後，本院合議庭認為
    適宜而裁定由受命法官獨任進行簡式審判程序，合先敘明。
二、上揭犯罪事實，業據被告乙○○於本院審理時坦承不諱，核
    與證人即臺電公司員工詹德龍於警詢中證述之情節相符，並
    有臺中縣警察局霧峰分局扣押筆錄、扣押物品目錄表、贓物
    認領保管單、員警職務報告書各一份、現場查獲照片十一幀
    附卷可稽，復有扣案之老虎鉗一支、活動扳手二支、美工刀
    一支、電線鉗一支及布質手套一雙等可資佐證，足見被告自
    白與事實相符，堪以採信。從而，本件事證明確，被告加重
    竊盜犯行已堪認定，應予依法論科。
三、按刑法第三百二十一條第一項第三款所規定之攜帶兇器竊盜
    罪，係以行為人攜帶兇器竊盜為其加重條件，此所謂兇器，
    其種類並無限制，凡客觀上足對人之生命、身體、安全構成
    威脅，具有危險性之兇器均屬之，且祇須行竊時攜帶此種具
    有危險性之兇器為已足，並不以攜帶之初有行兇之意圖為必
    要，最高法院七十九年臺上字第五二五三號判例足資參照。
    查本件被告於為本件竊盜犯行時，攜帶其所有之老虎鉗、活
    動板手、美工刀、電線鉗等工具，其中美工刀本即屬利刃，
    而其餘之老虎鉗、活動板手、電線鉗則均屬金屬材質、質地
    堅硬，客觀上均足以對於人之生命、身體構成威脅而具有危
    險性，顯係屬兇器無誤；故核被告所為，係犯刑法第三百二
    十一條第一項第三款之攜帶兇器竊盜罪。又被告前因施用毒
    品案件，經本院於九十二年六月十六日以九十一年度訴字第
    二七○一號判處有期徒刑七月確定，於九十三年九月二十一
    日因縮短刑期假釋出監，九十三年十一月二十六日縮刑期滿
    執行完畢等情，有臺灣臺中地方法院檢察署刑案資料查註紀
    錄表、全國施用毒品案件紀錄表及受觀察勒戒人毒品及前科
    紀錄簡列表各一份在卷可憑，被告前受有期徒刑執行完畢，
    五年內故意再犯本件有期徒刑以上之罪，為累犯，應依刑法
    第四十七條第一項之規定加重其刑。爰審酌被告正值青壯，
    不思以己力賺取財物，竟竊盜臺電公司路邊電線桿上之電錶
    、黑色鐵線而欲謀不勞而獲，其心可議，惟衡酌其竊盜之財
    物，價值非鉅，犯後尚能坦承犯行，及其犯罪之動機、目的
    、手段等一切情狀，量處如主文所示之刑，以示懲儆。上開
    扣案之老虎鉗一支、活動板手二支、美工刀一支、電線鉗一
    支及布質手套一雙，為供犯罪所用或犯罪預備之物，且屬被
    告所有，爰均應依刑法第三十八條第一項第二款規定予以宣
    告沒收。
據上論斷，應依刑事訴訟法第二百七十三條之一第一項、第二百
九十九條第一項前段，刑法第三百二十一條第一項第三款、第四
十七條第一項、第三十八條第一項第二款，判決如主文。
本案經檢察官甲○○到庭執行職務。
中    華    民    國    95    年    10    月    25    日
                  刑事第四庭  法  官  林學晴
上正本證明與原本無異。
如不服本判決，應於送達後十日內向本院提出上訴狀（須附繕本
），上訴於臺灣高等法院臺中分院。
                              書記官  賴淵瀛
中    華    民    國    95    年    10    月    25    日
附錄論罪科刑法條
刑法第三百二十一條：
犯竊盜罪而有左列情形之一者，處六月以上五年以下有期徒刑：
一  於夜間侵入住宅或有人居住之建築物、船艦，或隱匿其內而犯
    之者。
二  毀越門扇、牆垣或其他安全設備而犯之者。
三  攜帶兇器而犯之者。
四  結夥三人以上而犯之者。
五  乘火災、水災或其他災害之際而犯之者。
六  在車站或埠頭而犯之者。
前項之未遂罰之。


司法院資訊處製作；財團法人民間司法改革基金會備份。
